臺灣板橋地方法院民事判決　九十一年度訴字第四九八號
　　原　　　告　瑞好國際股份有限公司
　　法定代理人　莊瑞雲
　　訴訟代理人　陳詩發
　　　　　　　　蘇淑卿
右當事人間請求損害賠償事件，本院判決如左：
    主    文
原告之訴及假執行之聲請均駁回。
訴訟費用由原告負擔。
    事    實
甲、原告方面：
  壹、聲明：求為判決：
    一、被告應給付原告新台幣（下同）六十七萬七千零十九元，及自支付命令送達
        翌日（即民國九十年九月二十五日）起至清償日止，按年息百分之五計算之
        利息。
    二、原告願供擔保請准宣告假執行。
  貳、陳述：
    一、緣被告自八十九年起承包原告之勁量鹼性電池三號及四號二規格八粒裝商品
        包裝業務，惟截至九十年元月份止，原告交付予被告供其包裝之電池中，尚
        有三號電池四入裝之商品計九十二組、及三號電池八入裝之商品計四千八百
        二十五組，尚未交付予原告，核其金額共計六十七萬七千零六十九元。被告
        稱其遺失並無力賠償為由遲不出面解決，原告存證信函之方式函請被告出面
        解決，惟均未獲置理，爰依民法第二百二十六條第一項「因可歸責於債務人
        之事由，致給付不能者，債權人得請求損害賠償」之規定，請求判決如訴之
        聲明所示。
    二、對被告答辯之陳述：
    （一）原告之商品均為原裝整箱整箱進口，然後發貨給被告，並沒有無法清點的
          情形。兩造之前的往來，清點數量也都無問題。
    （二）被告稱原告八十九年十月二十五日發貨的兩批貨，其發現數量有短缺有通
          知原告，惟如有通知原告，原告應即會派人去處理，但原告並未接獲被告
          任何通知，而是事後由被告包裝完畢，貨品送回原告核對之後才發現數量
          有短少。
    （三）兩造並無約定發貨後被告應於幾日內完成包裝送回原告，均係原告發貨去
          被告處再同時收取上次所送過去由被告包裝完成的貨。八十九年十二月四
          日原告自被告處所收回來的商品是被告送貨單編號三二六○號所示的商品
          。
    （四）原告發貨給被告「三號八入加來電」貨品是三號電池八粒裝，原告係要求
          被告將貨品拆開包裝成四粒裝，故八十九年十月二十五日發貨給被告「三
          號電池八粒裝」五萬組，在最後換算時要乘以二，所以是十萬組。被告將
          三號電池包裝好送回原告時就已有短少。
    （五）被告九十年一月九日編號三三一○號送貨單及九十年一月十六日編號三三
          一七號送貨單，是把四號電池及包裝材料退回，並未包裝。
  參、證據：提出原告發貨單影本四張、被告送貨單影本九紙、存證信函影本二份及
      回執影本一件、名片影本一紙為證。
乙、被告方面：
    被告未於最後言詞辯論期日到場，惟據其以前提出之書狀及到庭之聲明與陳述略
    以：
  壹、聲明：請求判決：請求駁回原告之訴及其假執行之聲請。
  貳、陳述：
    一、兩造間之發貨及送貨都由原告負責，原告八十九年十月二十五日兩張發貨單
        （編號分別為八八三四六四號、八八三四六七號），及八十九年十二月四日
        發貨單（編號八八四二四三號）上於客戶簽收欄處簽收的人是訴外人蘇秀惠
        ，當時原告並不在家，蘇秀惠係被告所僱請幫忙作加工之人。原告發貨來時
        ，被告在發貨單上簽收只是簽收件數，但是箱子打開來後，發現裡面數量短
        缺。原告在八十九年十月二十五日發貨之兩批貨品，電池數量有短缺，被告
        收貨之後隔幾天，因為所送來的電池數量跟所送來的配件數量不符，才發現
        所送來的電池數量有短缺，並通知原告公司的陳凱程經理及企劃吳嘉蘋小姐
        。被告當初收貨時件數是對的，但箱內的電池數量有短少。
    二、八十九年十二月四日該張發貨單，原告送來時被告不在家，因為先前數目有
        短少，被告就不敢再加工，並未開啟該批貨品，被告打電話通知原告表示已
        不願替原告包裝該批貨，原告迄九十年一月九日始派人將八十九年十二月四
        日的貨品原封不動載回去。
    三、原告所發貨的商品並非原裝，而是從各販售點收回之後，再發貨給被告重新
        改包裝。
    四、支付命令證據一之表列以表面上的數字而言是沒有錯，但是實際上發貨單的
        數目與送來的內容數目不符。
  參、證據：聲請訊問證人陳凱程、吳嘉蘋。
    理    由
甲、程序方面：
    本件被告未於最後言詞辯論期日到場，核無民事訴訟法第三百八十六條各款所列
    情形，爰依原告聲請，由其一造辯論而為判決。
乙、得心證之理由：
  一、本件原告主張被告自八十九年起承包原告之勁量鹼性電池三號及四號二規格八
      粒裝商品包裝業務，惟截至九十年元月份止，原告交付予被告供其包裝之電池
      中，尚有「三號電池四入裝」之商品計九十二組、及「三號電池八入裝」之商
      品計四千八百二十五組，尚未交付予原告，核其金額共計六十七萬七千零六十
      九元。經原告存證信函之方式函請被告出面解決，惟均未獲置理，爰依民法第
      二百二十六條第一項規定，請求被告給付六十七萬七千零十九元，及自支付命
      令送達翌日起至清償日止，按年息百分之五計算之利息等情。
      被告則以：原告在八十九年十月二十五日發貨的兩批貨品，件數雖然無誤，但
      箱內之電池數量有短缺，被告收貨之後，因為所送來的電池數量跟所送來的配
      件數量不符，才發現所送來的電池數量有短缺，有通知原告經理陳凱程及企劃
      吳嘉蘋等語，資為抗辯。
  二、本件原告主張被告自八十九年間起向原告承攬三號電池及四號電池二種規格八
      粒裝包裝業務之事實，為被告所不爭執，並有原告所提出、為被告所不爭執真
      正之原告發貨單及被告送貨單在卷可稽，自堪信為真實。
  三、按承攬者，謂當事人約定，一方為他方完成一定之工作，他方俟工作完成，給
      付報酬之契約，民法第四百九十條第一項定有明文。本件兩造間之承攬契約內
      容乃係由被告為原告完成將三號電池及四號電池二種規格之包裝業務，則原告
      本於承攬契約關係，固得請求被告交付業已包裝完畢之三號電池及四號電池之
      工作物，惟該種勁量廠牌鹼性電池商品，乃屬於「限制種類之債」，亦即於同
      種類中，更舉出其特徵，以限制其範圍之不特定物之給付為標的之債（參曾隆
      興著，民法債編總論一書）（即於電池之種類中，更舉出特徵為勁量廠牌之鹼
      性電池），在未予特定之前，乃屬種類之債，非特定之債，在市面上尚可隨處
      購得，則無所謂客觀給付不能之情形，且經本院闡明原告其所主張被告短少交
      付「三號電池四入裝」九十二組及「三號八入裝」四千八百二十五組，這些商
      品如果被告在市面上買了之後再包裝之後交付原告，原告是否亦可接受，經原
      告當庭表示：「可以」，此有本院九十一五月二十八日言詞辯論筆錄在卷可稽
      ，堪認原告向被告所請求給付者，乃種類之債，在尚未特定之前，並無客觀給
      付不能之情形存在，則原告依據民法第二百二十六條第一項規定，逕為請求被
      告「給付不能」之損害賠償，於法尚有未合，應予駁回。從而，其假執行之聲
      請，亦失所附麗，併予駁回。
  四、因本案事證已臻明確，兩造其餘主張陳述及所提之證據，及被告所聲請訊問之
      證人吳嘉蘋，均毋庸再予審酌、訊問，附此敘明。
丙、結論：原告之訴為無理由，依民事訴訟法第三百八十五條第一項前段、第七十八
    條，判決如主文。
中　　　華　　　民　　　國　　九十一　　年　　　六　　　月　　 十一 　　日
                                臺灣板橋地方法院民事第四庭
~B法　　　官　陳翠琪
右為正本係照原本作成
如對本判決上訴，須於判決送達後廿日內向本院提出上訴狀
中　　　華　　　民　　　國　　九十一　　年　　　六　　　月　　 十三 　　日
~B法院書記官　陳蒼仁
